# 同一控制下企业合并期初调整

提问人：qq393659546 时间：2015-09-11 15:37:07
自然人A和B分别持有C公司80%和20%股权，现自然人A控制的D公司要收购C公司全部股权，形成同一控制下企业合并，请问D公司期初合并报表中是否包含20%少数股东权益？

回答人：chenyiwei
这个交易属于与同一控制下企业合并同时完成的收购少数股权交易，请参考《瑞华研究 2010 ～ 2014 汇编》之“问题3-2-34（与同一控制下企业合并同时完成的收购少数股权交易）”。